臺灣高等法院臺中分院刑事裁定　
110年度聲字第1615號
聲  請  人  臺灣高等檢察署臺中檢察分署檢察官     
受  刑  人  林俊彥



上列聲請人因受刑人數罪併罰有二裁判以上，聲請定其應執行之
刑（聲請案號：110年度執聲字第760號），本院裁定如下：
    主  文
林俊彥因犯如附表所示各罪所處之刑，應執行有期徒刑壹年陸月
。
    理  由
一、聲請意旨略以：受刑人林俊彥因加重詐欺未遂等數罪，先後
    經判決確定如附表所示，應依刑法第53條、第51條第5 款規
    定，定其應執行之刑，爰依刑事訴訟法第477 條第1 項聲請
    裁定等語。
二、按裁判確定前犯數罪者，併合處罰之；又數罪併罰，有二裁
     判以上者，依刑法第51條規定，定其應執行之刑；而數罪
    併 罰，分別宣告其罪之刑，宣告多數有期徒刑者，於各刑
    中之 最長期以上，各刑合併之刑期以下，定其刑期，但不
    得逾30 年，刑法第50條第1 項前段、第53條、第51條第5 
    款分別定 有明文。按數罪併罰之定應執行之刑，係出於刑
    罰經濟與責罰相當之考量，並非予以犯罪行為人或受刑人不
    當之利益，為一種特別的量刑過程，相較於刑法第57條所定
    科刑時應審酌之事項係對一般犯罪行為之裁量，為定應執行
    刑之宣告，乃對犯罪行為人本身及所犯各罪之總檢視，除應
    考量行為人所犯數罪反應出之人格特性，並應權衡審酌行為
    人之責任與整體刑法目的及相關刑事政策，在量刑權之法律
    拘束性原則下，依刑法第51條第5 款之規定，採限制加重原
    則，以宣告各刑中之最長期為下限，各刑合併之刑期為上限
    ，但最長不得逾30年，資為量刑自由裁量權之外部性界限，
    並應受法秩序理念規範之比例原則、平等原則、責罰相當原
    則、重複評價禁止原則等自由裁量權之內部抽象價值要求界
    限之支配，以使輕重得宜，罰當其責，俾符合法律授與裁量
    權之目的，以區別數罪併罰與單純數罪之不同，兼顧刑罰衡
    平原則（最高法院100 年度台抗字第440 號裁定意旨參照）
    。又酌定執行刑，審酌各罪間關係時，宜綜合考量數罪侵害
    法益之異同、對侵害法益之加重效應及時間、空間之密接程
    度，各罪間之獨立程度較高者，宜酌定較高之執行刑，但仍
    宜注意維持輕重罪間刑罰體系之平衡。行為人所犯數罪係侵
    害不可替代性或不可回復性之個人法益者，宜酌定較高之執
    行刑。民國107年8月7日司法院院台廳刑一字第1070021860 
    號函訂定並自即日生效之「刑事案件量刑及定執行刑參考要
    點」第24、25點規定可供參考。再者，刑事訴訟法第370條
    第2項、第3項，已針對第二審上訴案件之定應執行之刑，明
    定有不利益變更禁止原則之適用。而分屬不同案件之數罪併
    罰，倘數裁判宣告數罪之刑，曾經分別定其執行刑，其後再
    依數罪併罰規定合併定其應執行刑，或一裁判宣告數罪之刑
    ，曾經定其執行刑，再與其他裁判宣告之刑定其執行刑時，
    法理上均應同受此原則之拘束。亦即，上述另定之執行刑，
    其裁量所定之刑期，不得較重於原定執行刑之總和或原定執
    行刑加計宣告刑之總和。
三、經查，受刑人所犯如附表所示加重詐欺未遂等罪，各處如附
    表所示之刑，均經確定在案；其中附表編號1所示8罪，曾經
    本院以109年度聲字第1415號裁定定應執行刑有期徒刑1 年4
    月，有各該判決書、裁定及臺灣高等法院被告前案紀錄表在
    卷可稽。茲據檢察官聲請定應執行刑，本院審核認其聲請為
    正當，爰審酌受刑人所犯如附表所示各罪，均為參加同一詐
    欺集團所犯之3 人以上共同以電子通訊對公眾散布而犯詐欺
    取財未遂罪，犯罪手段、態樣相同，所擔任角色均為電信機
    房第一線人員，且係於106 年8月23日至同年月31日間所犯
    ，犯罪時間密集，同為侵害財產法益，並非侵害不可代替或
    不可回復性之個人法益，且參諸各罪依其犯罪情節所量定之
    刑、曾定應執行刑所形成之刑期上限，及前揭所述之比例原
    則、責罰相當原則等自由裁量權之內部性界限等情，合併定
    其應執行之刑如主文所示。
四、據上論斷，應依刑事訴訟法第477 條第1 項、刑法第53條、
     第51條第5 款，裁定如主文。　
中　　華　　民　　國　　110 　年　　6 　　月　　25　　日
            刑事第十庭     審判長法　官   陳  宏  卿
                                 法　官   簡  芳  潔
                                 法　官   林  美  玲
以上正本證明與原本無異。
如不服本裁定，應於收受送達後5日內向本院提出抗告書狀（須
附繕本）。
                                 書記官   張  惠  彥
　　　　　　　　　　　　　　　　 
中　　華　　民　　國　　110 　年　　6 　　月　　28　　日
       附表：受刑人林俊彥定應執行刑案件一覽表
編      號  1 2 3 罪      名  加重詐欺未遂 加重詐欺未遂  本欄位空白 宣  告  刑  有期徒刑7月(8罪) 有期徒刑8月  犯 罪 日 期  106年8月24日至同年月31日 106年8月23日  偵 查 機 關 年 度 案 號  臺中地檢106年度偵字第23592、28694號 臺中地檢106年度偵字第23592、28694號   最後 事實審 法  院 臺中高分院 臺中高分院   案  號 107年度原上訴字第33號 109年度原上更一字第10號   判  決 日  期 107年12月27日 110年3月18日   確定 判決 法  院 最高法院 臺中高分院   案  號 108年度台上第4070號 109年度原上更一字第10號   判決確定日期 109年5月6日 110年5月3日  是否為得易科罰金、易服社會勞動之案件  不得易科罰金 不得易服社會勞動 不得易科罰金 不得易服社會勞動  備       註  臺中地檢109年度執字第7203號（已定刑有期徒刑1年4月，109年度執更字第3633號) 臺中地檢110年度執字第6708號